# 请教陈版，品牌减值问题

提问人：wangjingquan 时间：2020-04-25 21:43:00
陈老师好！品牌是不能独立产生现金流的，只能和其他资产比如生产线共同组成一个资产组来计算减值。如果有条生产线，目前只生产A品牌的产品，（这个A品牌是从第三方购买来的），由于A产品配方出现了严重质量问题，导致这个品牌的产品不能再销售了且这个品牌不能再使用了，（但这个生产线还是可以生产其他品牌产品的），请问此时应该如何计提减值？（假设生产线公允价值无法获得）
我的理解是，按照准则，由于这个资产组以后产生的现金流预计为零，那么应该全额计提减值损失。 但仔细一想，这明显不合理，道理上应该是把A品牌全额计提减值，生产线由于还能生产别的产品应该还有价值啊。请问：我应用减值准则存在什么问题？谢谢！

回答人：chenyiwei
这种情况，因为已确定该品牌已不能再使用，所以品牌和生产线共同构成一个资产组的基础已不存在，相关的管理模式已经或即将发生重大变化，故应相应调整资产组的划分，不再将品牌和生产线共同作为一个资产组，对品牌全额计提减值，对生产线考虑其日后有无已经宣布的重组计划（需注意资产减值准则第十二条、第十三条对预测未来现金流量现值时对重组因素的考虑限制），考虑是否并入其他资产组进行减值测试。
如果预计A品牌的产品停产后，盖生产线将处于闲置状态，或尚未明确其后续改造和使用计划的，则应按预计可出售价格作为该生产线的预计可收回金额。